【裁判字號】    98,台抗,565
【裁判日期】    980903
【裁判案由】    誣告聲請再審
【裁判全文】
最高法院刑事裁定              九十八年度台抗字第五六五號
抗  告  人  甲○○原名蔡順發.
上列抗告人因誣告案件，不服台灣高等法院高雄分院中華民國九
十八年七月二十七日駁回聲請再審之裁定（九十八年度聲再字第
七八號），提起抗告，本院裁定如下：
    主  文
抗告駁回。
    理  由
按法院認定無再審理由經以裁定駁回後，不得更以同一原因聲請
再審，刑事訴訟法第四百三十四條第二項定有明文。本件抗告人
甲○○（原名蔡順發）因誣告案件，經原審法院判處罪刑確定（
八十一年度上訴字第二０一九號）。抗告人曾提出如其聲請再審
聲請狀所列證物二至二十二項文書影本，或謂發見新證據，或主
張原確定判決所憑之證人沈榮生、黃棟、蔡正茂、林淑貞、吳慶
斌犯偽證、詐欺、侵占、背信、偽造債權、偽造文書等罪，及參
與偵審之檢察官、法官亦犯職務上之罪，抗告人應受無罪之判決
等情，多次向原審法院聲請再審。經原審法院先以抗告人再審之
聲請為無理由，再以其係於法院認定無再審理由經以裁定駁回後
，更以相同原因聲請再審，迭以裁定駁回（九十三年度聲再字第
一二九號、九十四年度聲再字第一四號、九十四年度聲再字第七
九號、九十四年度聲再字第一二一號、九十五年度聲再字第七號
、九十五年度聲再字第四八號、九十六年度聲再第一二號、九十
六年度聲再字第五二號、九十七年度聲再字第一二一號），並經
本院裁定駁回其抗告確定在案（九十七年度台抗字第七一五號）
。本件抗告人復以同一原因向原審聲請再審，揆諸首揭說明，自
非法之所許。至抗告人聲請再審聲請狀所列證物一監察院九十八
年五月二十日（九八）院台業貳字第０九八０七０六八一六號函
影本，係該院致台灣高等法院檢察署、副知抗告人者，載明「據
訴：為台灣高雄地方法院檢察署檢察官偵辦八十年度偵字第一九
０四二號渠告訴蔡正茂偽造文書等案件，未詳查事證，率為不起
訴處分，涉有違失等情乙案，請參處逕復並副知本院。」顯非如
抗告人所謂「因該案件違法失職已受監察院懲戒處分」之證明，
自與刑事訴訟法第四百二十條第一項所定聲請再審之要件不符。
原裁定因予駁回抗告人再審之聲請，經核並無不合。抗告意旨仍
執抗告人聲請再審狀所述陳詞，泛詞指摘原裁定不當；其抗告為
無理由，應予駁回。
據上論結，應依刑事訴訟法第四百十二條，裁定如主文。
中    華    民    國  九十八  年    九    月    三    日
                      最高法院刑事第十庭
                          審判長法官  花  滿  堂
                                法官  黃  正  興
                                法官  陳  東  誥
                                法官  林  錦  芳
                                法官  洪  昌  宏
      本件正本證明與原本無異
                                      書  記  官
中    華    民    國  九十八  年    九    月    七    日
                                                     m


司法院資訊處製作；財團法人民間司法改革基金會備份。
